臺灣高等法院臺中分院刑事判決　　　　　　　 九十一年度上易字第一一三二號
　　上　訴　人　臺灣台中地方法院檢察署檢察官
　　被　　　告　甲○○
右上訴人因被告竊盜案件，不服臺灣臺中地方法院九十一年度易字第八八一號，中華
民國九十一年五月二十一日第一審判決（起訴案號：臺灣臺中地方法院檢察署九十一
年度偵字第三一八四號），提起上訴，本院判決如左：
    主      文
原判決撤銷。
本件免訴。
    理      由
一、公訴意旨略以：被告甲○○於民國九十一年二月八日二十二時許，與女友蔡愛伶
    （另由檢察官為不起訴處分）同至被害人乙○○在臺中縣霧峰鄉樟公北巷二號地
    下樓住處借款，適被害人外出不在上址，被告見有機可乘，竟意圖為自己不法之
    所有，竊取被害人所有之保險箱一個（內有新臺幣九十九萬四千二百五十元、土
    地權狀三份、建物所有權狀一份、土地設定抵押權契約書一份）得手，正欲離去
    時為被害人發現追躡，乃將上開所竊得之物遺留上址地下室停車場，嗣經警據報
    於九十一年二月九日一時三十五分許查獲上情，並扣得上揭竊盜所得之物，而由
    台中縣警察局霧峰分局報請台灣台中地方法院檢察署檢察官偵查，因認被告所為
    涉有刑法第三百二十條第一項之竊盜罪嫌等語。
二、按案件曾經判決確定者，應諭知免訴之判決，刑事訴訟法第三百零二條第一款定
    有明文。又訴訟上所謂一事不再理之原則，關於實質上一罪或裁判上一罪，均有
    其適用。連續犯係裁判上一罪，其一部分犯罪事實曾經判決確定者，其效力當然
    及於全部，故檢察官復將其他部分重行起訴，亦應諭知免訴之判決，最高法院四
    十九年度臺非字第二Ｏ號判例可資參照。經查：本件被告前連續於九十一年一月
    六日上午八時許至同年月十一日上午十二時三十分許，分別在台中縣烏日鄉○○
    村○○路二八三之一號統一超商竊取金門高梁酒三瓶；台中市○○○路○段一七
    九號全家便利商店竊取約翰走路洋酒一瓶、白蘭氏雞精十二瓶；台中市○○○路
    ○段八八三號萊爾富便利商店竊取ＨＥＮＮＥＳＳＹ洋酒二瓶；台中市○○路○
    段二五五號全家便利商店竊取約翰走路洋酒四瓶、金門高梁酒一瓶；台中縣烏日
    鄉○○路○段二八九號統一超商竊取約翰走路洋酒四瓶；台中縣烏日鄉○○路○
    段四一三號統一超商竊取ＨＥＮＮＥＳＳＹ洋酒二瓶等情，業經臺灣臺中地方法
    院檢察署檢察官於九十一年一月二十三日以九十一年度偵字第一五一八號提起公
    訴，並經原審以九十一年度易字第五二七號刑事案件受理在案，嗣原審於審理該
    案期間，復發現被告又於前揭時、地竊取乙○○之上開財物，乃依連續犯之規定
    將被告竊取乙○○財物之犯行，併入九十一年度易字第五二七號案件審理，並於
    九十一年五月二日以被告連續竊盜，判處有期徒刑一年，於九十一年六月十日確
    定等情，此有該案判決書及臺灣高等法院被告全國前案紀錄表各一份附卷可證（
    見原審卷第三０頁，本院卷第十九頁），嗣公訴人就同一事實再行起訴，揆諸前
    開之說明，本案應為前案（即前開九十一年度易字第五二七號）確定判決效力所
    及。原審未及審酌該案業經判決確定，而諭知本案公訴不受理，自有未合。
三、公訴人上訴意旨雖略以：
(一)本件被告原係偕同女友蔡愛伶（已經檢察官另為不起訴之處分）同至乙○○住處
    借款，適乙○○外出，見有機可乘，乃另行起意竊取乙○○之保險箱等情，業經
    被告於偵訊時供承在卷，核與共同被告蔡愛伶供承情節相符，復經證人丁英杰結
    證屬實，顯見被告係借款無著後另行起意竊盜，此項新竊盜犯意與前案（即九十
    一年度偵字第一五一八號）之竊盜犯意顯然無涉，不在前開竊取超商洋酒等物之
    犯罪計畫內，即不能以連續犯論。
(二)又九十一年度偵字第一五一八號起訴書所列犯罪事實，犯罪時間係自九十一年一
    月六日上午八時許至同年月十一日上午十二時三十分許，犯罪手法係連續六次在
    便利商店竊取酒類及雞精等日用品；本件之犯罪時間在九十一年二月八日二十二
    時許，犯罪手法係覓友借款無著後，在友人家中竊取保險箱，前後二案之犯罪構
    成要件固屬相同，惟時間難謂緊接，方法難認相同，犯罪地點、犯罪所得態樣顯
    有區隔，殊難以連續犯論。
四、經查，觀之被告前六次在便利商店竊取酒類及雞精等日用品，均係趁店員不注意
    之際下手行竊，顯見被告主觀上即有「趁人疏未注意，竊取財物之概括犯意」，
    而本案被告亦係趁乙○○外出，其餘人員疏未注意之時竊取保險箱，雖犯罪所得
    不同，惟犯罪之手法則為一致，況本案之犯罪時間係九十一年二月八日，距被告
    最後一次於九十一年一月十一日竊取便利商店之洋酒，期間相隔不足一月，兩案
    之犯罪時間甚為接近，且又觸犯構成要件相同之竊盜罪，是本案與公訴人已起訴
    之九十一年度偵字第一五一八號竊盜案件，顯有連續犯之關係，公訴人上訴意旨
    指摘本案與前案並非連續犯，雖無理由，但原審既有上述可議之處，即屬無可維
    持，自應由本院將原判決撤銷改判，另為免訴之判決，並不經言詞辯論逕行為之
    。
據上論斷，應依刑事訴訟法第三百六十九條第一項、第三百六十四條、第三百零二條
第一款、第三百零七條，判決如主文。
中      華      民      國      九十一  年      六      月      二十八  日
                                臺灣高等法院臺中分院刑事第十庭
                                      審判長法  官　林　照　明
                                            法　官　盧　江　陽
                                            法　官　蔡　名　曜
右正本證明與原本無異。
不得上訴。
                                            書記官　許  哲  禎
中      華      民      國      九十一  年      七      月      二      日
                                                                        Ａ
